臺灣橋頭地方法院刑事附帶民事訴訟判決
                                     110年度附民字第84號
原      告  湯正賓
            湯正雄
            湯麗琴
被      告  湯豐存
上列被告因偽造文書等案件（本院109年度訴字第287號），經原
告對被告提起附帶民事訴訟，請求損害賠償，本院裁定如下：
    主  文
原告之訴就新臺幣壹佰零柒萬伍仟柒佰元之部分及該部分假執行
之聲請均駁回。 
    事實及理由
一、原告主張：被告湯豐存於湯志祥生前不法提領湯志祥旗山農
    會帳戶存款，金額共計新臺幣（下同）1,075,700元，並於
    湯志祥死後提領湯志祥上開帳戶存款201,300元，侵害湯志
    祥之財產權，且係無法律上原因受有利益，原告等人為湯志
    祥之繼承人，爰依繼承、民法第184條第1項前段、第179條
    規定，請求被告給付湯志祥之全體繼承人1,075,700元與201
    ,300元，合計1,277,000元等語，並聲明：㈠被告應給付原告
    1,277,000元，及自起訴狀繕本送達翌日起至清償日止，按
    週年利率5％計算之利息。㈡願供擔保，請准宣告假執行。
二、被告未為任何聲明或陳述，亦未提出任何書狀。
三、按因犯罪而受損害之人，於刑事訴訟程序得附帶提起民事訴
    訟，對於被告及依民法負賠償責任之人，請求回復其損害；
    又按刑事附帶民事訴訟，其刑事部分諭知無罪、免訴或不受
    理之判決者，應以判決駁回原告之訴，刑事訴訟法第487條
    第1項、第503條第1項前段分別定有明文。次按刑事訴訟法
    第501條固明定附帶民事訴訟，應與刑事訴訟同時判決，然
    此不過為一種訓示規定，非謂附帶民事訴訟於刑事訴訟判決
    後，其訴訟繫屬即歸消滅，換言之，即不能謂對附帶民事訴
    訟已不得再行裁判（最高法院86年度台抗字第98號民事判決
    意旨參照）。
四、本件被告湯豐存被訴偽造文書等案件，經本院於民國111年3
    月30日以109年度訴字第287號判決諭知部分無罪在案（詳如
    該判決理由欄乙、無罪部分所載），原告雖已於該案審理期
    間，對被告提起本件附帶民事訴訟請求損害賠償，然依刑事
    訴訟法第503條第1項前段規定，原告之訴關於請求被告應給
    付1,075,700元部分自應予以駁回，其假執行聲請失所附麗
    ，亦應併予駁回。
五、至被告經本院以109年度訴字第287號判決有罪部分（詳如該
    判決事實欄所載）之刑事附帶民事訴訟請求，由本院另以裁
    定移送本院民事庭，附此敘明。
據上論結，依刑事訴訟法第503條第1項前段，判決如主文。 
中　　華　　民　　國　　111 　年　　4 　　月　　28　　日
                  刑事第一庭    審判長法  官  楊智守
                                      法  官  陳狄建
                                      法　官  林  筠
以上正本證明與原本無異。
如不服本判決，應於送達後20日內，向本院提出上訴狀。
本判決非對於刑事訴訟之判決有上訴時不得上訴。 
中　　華　　民　　國　　111 　年　　4 　　月　　28　　日
     　　　　　　　　　　　　　　　　 書記官  邱上一